

Jair **Rosario** Support industrial App NAFTA L2

O Lopez Mateos 24, Boca del Rio, Ver.

☑ underdevelopsoft@gmail.com

\$\square\ +52 271-172-42-91

SOCIAL

in @UnderdevelopSoft

@UnderDevelopSoft

@undervice

PERFIL

Hola!, soy Jair, actualmente soy desarrollador y brindó soporte a aplicaciones para la compañía Tenaris. Tengo experiencia en aplicaciones Natural/ADABAS, Oralce, Data Stage, Biztalk y .Net Soy autodidacta me gusta programar y aprender nuevas cosas.

EDUCACIÓN

Preparatoria

COBAEV 12

2009 - 2012

Técnico superior universitario

UTCV

2013 - 2016

Ingenieria

UTCV

2016-2017

EXPERIENCIA

Estadias Jurisdicción Sanitaria No. VI Cordoba.

2016-2017

Desarollo y diseño de aplicaciones web para gestion de inventario (Sistema de control de recursos y transporte).

Allware Solutions

2017-2021

Soporte a aplicaciones Natural/ADABAS, Oralce, Data Stage, Biztalk y .Net. para la empresa Tenaris TAMSA en sus sistemas industriales.

NTTDATA

2021-2023

Soporte a aplicaciones Natural/ADABAS, Oralce, Data Stage, Biztalk y .Net. para la empresa Tenaris en sus sistemas industriales asi como la realizacion de proyectos (Problems) (Cambio de compañía por licitacion)

Sharksia

2023-Actualmente

Soporte a aplicaciones Natural/ADABAS, Oralce, Data Stage, Biztalk y .Net. para la empresa Tenaris en sus sistemas industriales (Cambio de compañia por licitacion)

HABILIDADES TÉCNICAS

Natural/ADABAS	** React
() DataStage	▶ Firebase
Biztalk ■ Biztalk	□ .Net
⊎ HTML	PAP PHP
■ CSS	⊕ C++
JavaScript	9 Oracle

HABILIDADES PROFESIONALES

☑ Comunicación	7 Trabajo en equipo
☐ Gestión de proyectos	© Creatividad
● Proactividad	■ Autodidacta

IDIOMAS

• Español • Inglés

INTERESES

n ≼ ûn €

Musica Viajar Trabajo Juegos